臺灣屏東地方法院民事裁定
111年度法字第11號
聲  請  人  邱潤生（財團法人臺灣省屏東縣長治鄉福崙宮董事




上列聲請人聲請變更捐助暨組織章程事件，本院裁定如下：
    主  文
財團法人臺灣省屏東縣長治鄉福崙宮組織章程第二十六條，准予
變更如附表所示。
聲請程序費用由聲請人負擔。
    理  由
一、聲請意旨略以：財團法人臺灣省屏東縣長治鄉福崙宮於民國
    84年8月17日經屏東縣政府核准設立，並經本院登記處於同
    年9月7日登記在案（登記簿第4冊第6頁第107號，按應係第4
    冊第4頁第107號），發給法人登記證書。茲因該財團法人於
    111年7月17日召開第8屆第2次信徒大會，決議修正組織章程
    第26條，聲請人為該財團法人之董事長，爰依法聲請裁定准
    予變更等語。
二、按財團之組織及其管理方法，由捐助人以捐助章程或遺囑定
    之。捐助章程或遺囑所定之組織不完全，或重要之管理方法
    不具備者，法院得因主管機關、檢察官或利害關係人之聲請
    ，為必要之處分。為維持財團之目的或保存其財產，法院得
    因捐助人、董事、主管機關、檢察官或利害關係人之聲請，
    變更其組織。民法第62條、第63條分別定有明文。
三、本件聲請人主張之事實，業據其提出法人登記證書、信徒大
    會會議紀錄、組織章程、修正條文對照表及屏東縣政府111
    年7月29日屏府民禮字第11129758700號函等件為證，並經本
    院調閱84年法登財字第13號設立登記事件等卷宗查明屬實。
    且經本院依非訟事件法第62條前段規定，徵詢主管機關屏東
    縣政府之意見，據其函復略謂：本件聲請變更組織章程，業
    經其以上開屏府民禮字第11129758700號函備查在案等語，
    有屏東縣政府111年9月15日屏府民禮字第11157565500號函
    在卷可憑。查財團法人臺灣省屏東縣長治鄉福崙宮此次修正
    組織章程第26條，乃為將會計年度由每年7月1日起至翌年6
    月30日止，改為自1月1日起至12月31日止，經核與財團法人
    之立法精神並無違背，亦與民法有關法人之規定不相牴觸，
    聲請人為該財團法人之董事長，其聲請裁定准予變更，於法
    洵無不合，應予准許。
四、依非訟事件法第21條第1 項前段，裁定如主文。　
中　　華　　民　　國　　111 　年　　9 　　月　　27　　日
                  民事第二庭    法　官　凃春生
正本係照原本作成。
如對本裁定抗告，須於裁定送達後10日內向本院提出抗告狀，並
繳納抗告費新台幣1,000元。
中　　華　　民　　國　　111 　年　　9 　　月　　27　　日
                                書記官　鍾小屏
附表：　　　　　　　　　　　　　　　　
修  正  前  條  文 修  正  後  條  文 第二十六條： 本法人會計年度自七月一日起至翌年六月三十日止。 第二十六條： 本法人會計年度自一月一日起至十二月三十一日止。